ALEXIS BERMÚDEZ

DESARROLLADOR WEB FULLSTACK

FORMACIÓN ACADÉMICA

- Certificado de 'Plataforma 5' como desarrollador full-stack
- Certificado de 'Alkemy' como desarrollador Front-end

TECNOLOGÍAS

- Javascript
- React
- Redux
- PHP
- Laravel
- Node
- Express
- MongoDB
- PostgreSQL
- Sequelize
- Mongoose
- NextJS
- Typescript

IDIOMAS

• Idioma Inglés: Intermedio

CONTACTO



edbwinn@gmail.com



+54 2235780162



https://portfolio-alexisbermudez.vercel.app/



www.linkedin.com/in/alexisbermudezb/



https://github.com/AlexBermudez-are

SOBRE MI

Inicie en el mundo de la programación hace 2 años lo que me a permitido pulir mis habilidades en la creación de proyectos personales y profesionales.

Trabajé con bases de datos relacionales y no relacionales, desarrollando sitios web usando JavaScript con React y estilizando con CSS vanilla o algún framework.

EXPERIENCIA LABORAL

FASTER DELIVERY (ABRIL 2023 - JUNIO2023)

- Trabajé en una aplicación web (Mobile First) de tipo delivery, el funcionamiento principal es poder registrar paquetes y repartidores, controlar la ubicación y la cantidad de paquetes diarios entregados en tiempo real.
- Mi responsabilidad fue trabajar en la interfaz del usuario y del administrador, que la vista fuera reactiva y poder hacer uso de las cookies para la persistencia, al mismo tiempo que cumplía con los estándares de diseño del cliente

GLOBAL NEW GROUPS (FEBRERO 2023 - ABRIL 2023)

- Trabajé en el desarrollo de una base de datos para la gestión de empleados, equipos, puestos, oficinas y devoluciones. La API incluía características como inicio de sesión, registro y cambio de contraseña.
- Para el desarrollo utilizamos tecnologías como PostgreSQL, Express, JWT y Sequelize.
- Aplicamos la metodología ágil Shortcut para la gestión del proyecto con Trello.

ALKEMY (OCTUBRE 2021 - DICIEMBRE 2022)

- Durante mi participación en la aceleración de Alkemy, colaboré en el desarrollo front-end de una página para una ONG que permite a los usuarios realizar donaciones a través de Mercado Pago, utilizando una API previamente creada para el modelado de datos.
- En este proyecto, trabajé con tecnologías como React, Redux y Bootstrap, además de aplicar la metodología ágil de gestión de proyectos de Jira.

ÁLAMOS (FEBRERO 2021 - ABRIL 2021)

 Trabajé de manera freelance en el desarrollo de la interfaz de usuario de la plataforma de compra y venta de autos usados utilizando las tecnologías Javascript, VueJs y tailwindCss. En este proyecto, logré adquirir habilidades en el framework de VueJs, y además utilicé TailwindCss para agregar los estilos en línea.